【裁判字號】    97,交訴,41
【裁判日期】    971017
【裁判案由】    公共危險等
【裁判全文】
臺灣新竹地方法院刑事判決              97年度交訴字第41號
公  訴  人  臺灣新竹地方法院檢察署檢察官
被      告  甲○○
上列被告因公共危險等案件，經檢察官提起公訴（97年度偵字第
4971號），本院依簡式審判程序判決如下：
    主  文
甲○○犯肇事致人傷害逃逸罪，處有期徒刑陸月，如易科罰金，
以新臺幣壹仟元折算壹日。緩刑貳年，緩刑期內付保護管束。
被訴過失傷害部分公訴不受理。
    事實及理由
壹、構成犯罪事實：
    甲○○於民國97年6 月8 日上午8 時許，騎乘車牌號碼K5R-
    878 號重型機車，沿新竹縣竹東鎮○○路由東往西方向行駛
    ，迨於同日上午8 時13分許，途經中興路與三重路口處時，
    本應注意汽車行駛時，駕駛人應注意遵行行向管制號誌行車
    ，並應注意車前狀況，並隨時採取必要之安全措施，以避免
    危險之發生，而依當時之天候晴、日間自然光線、路面乾燥
    、無缺陷、亦無障礙物之柏油路面，且視距良好等情，客觀
    上亦無不能注意之情事，詎其於紅燈行向管制期間，貿然穿
    越上開路口，適乙○○騎乘車牌號碼HRO-598 號重型機車，
    沿三重路由北往南方向行抵該路口，而遭甲○○所騎乘機車
    撞及，致使乙○○因而受有左側脛腓骨粉碎性骨折之傷害（
    過失傷害部分，業據撤回告訴，詳如後述），斯時，甲○○
    明知乙○○因受撞擊倒地，應有受傷情事，竟於肇事致人成
    傷後，因心理害怕負責旋即騎乘機車逃離現場，當場為民眾
    楊榮漢目擊經過，並記錄車號報警處理，始為警查悉上情。
貳、程序方面：
    本件被告甲○○所犯肇事逃逸罪，非死刑、無期徒刑、最輕
    本刑為3 年以上有期徒刑之罪，或高等法院管轄第一審之案
    件，被告於本院準備程序進行中，就被訴事實為有罪之陳述
    ，經本院合議庭認合於刑事訴訟法第273 條之1 第1 項之規
    定，裁定進行簡式審判程序，此合先敘明。
、認定犯罪事實所根據的證據及理由：
一、被告甲○○於警局詢問時、檢察官偵查中之供述，及本院準
    備程序、簡式審判程序訊問時之自白。
二、證人即被害人乙○○於警詢時及偵查中之指訴。
三、證人楊榮漢於警詢時及偵查中之證述。
四、道路交通事故現場圖、道路交通事故調查報告表（一）、（
    二）、疑似道路交通事故肇事逃逸追查表及新竹縣警察局舉
    發違反道路交通管理事件通知單影本各1 份在卷可查。
五、告訴人乙○○之馬偕紀念醫院新竹分院甲種診斷證明書1 紙
    附卷可證。
六、現場（含路口監視器攝錄影像）與車輛受損情形相片38幀在
    卷可證。
肆、論罪科刑的理由：
一、論罪：被告甲○○所為，係犯刑法第185 條之4 之肇事逃逸
    罪。
二、科刑：
（一）主刑：審酌被告駕車肇事後，因害怕負責而未採取即時之
      救護作為，即逃離現場，罔顧受傷者生命、身體安全，及
      犯罪所生之危害非輕，兼衡被告事後已與被害人乙○○達
      成民事和解之情，有和解書1 紙在卷可查，以及被告犯後
      坦白承認犯行等一切情狀，量處如主文所示之刑，並諭知
      易科罰金之折算標準，以示懲儆。
（二）緩刑及付保護管束：被告前未曾因故意犯罪受有期徒刑以
      上刑之宣告，此有臺灣高等法院被告前案紀錄表及刑案資
      料查註紀錄表各1 份在卷可查，其因一時失慮，致罹刑章
      ，犯後已深知悔悟，事後亦與被害人達成和解並取得其諒
      解，經此次偵查程序及科刑之教訓後，應已知所警惕，相
      信不會再犯，本院認為前開對其所宣告之刑，以暫不執行
      為適當，爰併予宣告緩刑2 年，以勵自新。再被告為一具
      有相當智識經驗之成年人，當能知曉駕車肇事逃逸，將延
      誤對受傷之被害人即時救護之黃金時間，大大提高傷勢加
      遽之危險，竟無視人身救治之急迫，足見其守法觀念有待
      加強，為使其習得正確之法律概念並時刻記取駕車肇事後
      應對傷者採取適當之救護措拖，有加強對被告追蹤、考核
      及輔導之必要，是就被告於緩刑期內，併予宣付保護管束
      ，以收緩刑之效，並發揮附條件緩刑制度之立意，相信如
      此當較僅給予被告罰金、或處以拘役、6 個月以下有期徒
      刑而得易科罰金甚或拘束其身體自由之刑罰，更能達到法
      律制定之目的。
伍、公訴不受理部分（即過失傷害部分）：
一、按告訴乃論之罪，告訴人於第一審辯論終結前得撤回其告訴
    ，又告訴經撤回者，應諭知不受理之判決，刑事訴訟法第23
    8 條第1 項、第303 條第3 款分別定有明文。
二、查本件告訴人乙○○告訴被告甲○○過失傷害案件（犯罪事
    實如上開事實欄所載），公訴人認係觸犯刑法第284 條第1
    項前段之過失傷害罪，依同法第287 條前段之規定，須告訴
    乃論。茲本件被告所涉過失傷害罪嫌部分，已經雙方達成和
    解，有和解書1 紙在卷可證，並經告訴人乙○○撤回對被告
    之過失傷害告訴，亦有刑事撤回告訴狀1 份在卷可按。是依
    照前開說明，就被告被訴過失傷害部分，本院自應對其諭知
    不受理之判決。
陸、適用法律依據：
一、程序法方面：依刑事訴訟法第273 條之1 第1 項、第299 條
    第1 項前段、第303 條第3 款。
二、實體法方面：刑法第185 條之4 、第41條第1 項前段、第74
    條第1 項第1 款、第93條第1 項，判決如主文。
本案經檢察官陳玉華到庭執行職務。
中    華    民    國    97    年    10    月    17    日
                  刑事第四庭法  官  馮俊郎
以上正本證明與原本無異。
如不服本判決，應於判決送達後10日內向本院提出上訴書狀。上
訴書狀應敘述具體理由，未敘述上訴理由者，應於上訴期間屆滿
後20日內補提理由書狀於本院（均須按他造當事人之人數附繕本
）「切勿逕送上級法院」。
中    華    民    國    97    年    10    月    17    日
                            書記官  鄧雪怡
附錄本案論罪科刑實體法條全文：
刑法第185 條之4 ：
駕駛動力交通工具肇事，致人死傷而逃逸者，處6 月以上5 年以
下有期徒刑。


司法院資訊處製作；財團法人民間司法改革基金會備份。
